【裁判字號】    98,訴,1334
【裁判日期】    980526
【裁判案由】    毒品危害防制條例
【裁判全文】
臺灣板橋地方法院刑事判決              98年度訴字第1334號
公  訴  人  臺灣板橋地方法院檢察署檢察官
被      告  甲○○
                    （現於臺灣臺北監獄臺北分監執行中）
上列被告因違反毒品危害防制條例案件，由檢察官提起公訴（98
年度撤緩偵字第87號），經本院合議庭裁定由受命法官獨任進行
簡式審判程序，判決如下：
    主  文
甲○○施用第一級毒品，處有期徒刑柒月。
扣案海洛因壹包之包裝袋壹個，沒收，其內之海洛因（驗餘淨重
零點零玖陸貳公克）沒收銷燬；注射針筒壹支，沒收。
    事  實
一、甲○○曾因施用毒品案件，於民國（下同）92年8 月13日，
    經本院以92年度毒聲字第2504號裁定送觀察、勒戒，嗣因認
    無繼續施用毒品傾向，於92年10月2 日釋放出所，並經臺灣
    板橋地方法院檢察署檢察官以92年度毒偵字第2530號為不起
    訴處分確定。詎其猶不知悔悟，竟於前開觀察、勒戒執行完
    畢釋放後，5 年內之97年2 月19日20時許，在其位於臺北縣
    三重市○○街212 號3 樓之住處，使用注射針筒施用第一級
    毒品海洛因1 次。迨97年2 月21日13時許，為警在臺北縣三
    重市○○街212 號前，以其行跡可疑而加以盤查，並當場於
    其身上扣得其所有之海洛因1 包（原淨重0.098 公克，驗餘
    淨重0.0962公克）及注射針筒（已使用）1 支。
二、案經臺北市政府警察局中正第一分局移送臺灣板橋地方法院
    檢察署檢察官偵查起訴。
    理  由
一、按依刑事訴訟法第284 條之1 之規定，除簡式審判程序、簡
    易程序及第376 條第1 款、第2 款所列之罪之案件外，第一
    審應行合議審判，復依同法第273 條之1 第1 項之規定，除
    被告所犯為死刑、無期徒刑、最輕本刑為三年以上有期徒刑
    之罪或高等法院管轄第一審案件者外，於第一次審判期日前
    之準備程序進行中，被告先就被訴事實為有罪之陳述時，審
    判長得告知被告簡式審判程序之旨，並聽取當事人、代理人
    、辯護人及輔佐人之意見後，裁定進行簡式審判程序。查被
    告甲○○所犯係死刑、無期徒刑、最輕本刑為三年以上有期
    徒刑以外之罪，其於準備程序中就被訴事實為有罪之陳述，
    經法官告知簡式審判程序之旨，並聽取公訴人、被告之意見
    後，業經本院合議庭依上開規定裁定由受命法官獨任進行簡
    式審判程序，合先敘明。
二、訊據被告甲○○坦承前揭犯罪事實，又被告於前開時、地經
    警查獲後採集之尿液檢體經檢驗，結果呈鴉片類陽性反應，
    此有臺北市政府警察局偵辦毒品案件尿液檢體委驗單、台灣
    尖端先進生技醫藥股份有限公司於97年3 月4 日出具之濫用
    藥物檢驗報告各1 紙（見臺灣板橋地方法院檢察署97年度毒
    偵字第2287號卷第24頁、第47頁）附卷足憑，且有扣案海洛
    因1 包〈原淨重0.098 公克，驗餘淨重0.0962公克〉（鑑驗
    結果見臺灣板橋地方法院檢察署97年度毒偵字第2287號卷第
    53頁之「交通部民用航空局航空醫務中心毒品鑑定書〈97年
    3 月5 日航藥鑑字第0971227 號〉」）及注射針筒（已使用
    ）1 支足資佐證，堪認被告前開施用第一級毒品海洛因之自
    白與事實相符。查被告曾因施用毒品案件，於92年8 月13日
    ，經本院以92年度毒聲字第2504號裁定送觀察、勒戒，嗣因
    認無繼續施用毒品傾向，於92年10月2 日釋放出所，並經臺
    灣板橋地方法院檢察署檢察官以92年度毒偵字第2530號為不
    起訴處分確定，此有臺灣高等法院被告前案紀錄表1 份附卷
    足憑，被告於觀察、勒戒執行完畢釋放後，5 年內再為本件
    施用毒品犯行，核與毒品危害防制條例第23條第2 項之規定
    相符。
三、從而，本案事證已臻明確，被告犯行洵堪認定，自應依法論
    科。
四、核被告甲○○所為，係犯毒品危害防制條例第10條第1 項之
    施用第一級毒品罪。被告施用前、後持有第一級毒品海洛因
    之低度行為為其施用之高度行為所吸收而不另論罪。爰審酌
    被告施用毒品，足以戕害其身心，滋生其他犯罪，惡化治安
    ，嚴重損及公益，且被告曾因施用毒品案件，業經觀察、勒
    戒執行完畢，仍未戒斷其施用毒品之惡習，竟再為本件施用
    毒品犯行，顯見其不思悔改，惟考量施用毒品行為於本質上
    係屬自我戕害行為，反社會性之程度應屬較低及其犯罪後坦
    承犯行，態度尚佳等一切情狀，量處如主文所示之刑，以資
    懲儆。
五、扣案之海洛因（驗餘淨重0.0962公克），係本案查獲之毒品
    ，不問屬於犯人與否，應依毒品危害防制條例第18條第1 項
    前段之規定，均宣告沒收銷燬；又包裝上開海洛因之包裝袋
    1 個，足認係用於包裹毒品，防其裸露、潮濕，便於攜帶施
    用，另注射針筒（已使用）1 支亦足認供施用毒品所用之物
    ，且均係被告所有，業據其供明無訛，爰依刑法第38條第1
    項第2 款之規定宣告沒收。
據上論斷，依刑事訴訟法第273 條之1 第1 項、第299 條第1 項
前段，毒品危害防制條例第10條第1 項、第23條第2 項、第18條
第1 項前段，刑法第11條前段、第38條第1 項第2 款，判決如主
文。
本案經檢察官王家春到庭執行職務。
中    華    民    國    98    年    5     月    26    日
                  刑事第十一庭  法  官  陳鴻清
以上正本證明與原本無異。
如不服本判決應於收受送達後10日內向本院提出上訴書狀。
                                書記官  江文彬
中    華    民    國    98    年    5     月    26    日
附錄本案論罪科刑法條全文：
毒品危害防制條例第10條：
施用第一級毒品者，處六月以上五年以下有期徒刑。
施用第二級毒品者，處三年以下有期徒刑。


司法院資訊處製作；財團法人民間司法改革基金會備份。
